臺灣桃園地方法院刑事判決　　　　　　　96年度易緝字第93號
公　訴　人　台灣桃園地方法院檢察署檢察官
被　　　告　甲○○
　　　　　　　　　　5樓
　　　　　　　　　　（現羈押在台灣桃園看守所）
上列被告因竊盜案件，經檢察官提起公訴（95年度偵字第24272
號），本院裁定改依簡式審判程序，茲判決如下：
    主  文
甲○○結夥三人以上，攜帶兇器竊盜，累犯，處有期徒刑捌月。
扣案電纜剪貳把、瓦斯噴燈壹具、鋸子壹把、美工刀壹把、鋸片
貳片均沒收。
    事  實
一、甲○○前曾於民國94年間因竊盜案件，經本院以94年度易字
    第1251號判決判處有期徒刑6 月確定，於95年5 月30日易科
    罰金確定（構成累犯）。
二、甲○○於95年11月1 日下午3 時許，應友人吳東昇邀約前往
    桃園縣桃園市○○○路29號11樓「台灣金聯資產管理股份有
    限公司」（下稱金聯公司），因大門損壞且無人看管，乃侵
    入該建築物內（侵入建築物部分未據告訴），甲○○抵達時
    ，見蕭日松、劉順祥、吳東昇基於意圖為自己不法所有之犯
    意聯絡，在上址共同持蕭日松所有，客觀上可供兇器使用之
    電纜剪2 把、瓦斯噴燈1 具、鋸子1 把、美工刀1 把、鋸片
    2 片，共同將金聯公司所有放置該處之電纜線剪下整理成捆
    而竊取，甲○○見狀，竟起意與蕭日松、劉順祥、吳東昇基
    於意圖為自己不法所有之犯意聯絡，共同持蕭日松所有，客
    觀上可供兇器使用之電纜剪2 把、瓦斯噴燈1 具、鋸子1 把
    、美工刀1 把、鋸片2 片，以上開方法竊取金聯公司所有電
    纜線紅銅裸線63公斤、150MM 平方口徑電纜線18公斤、2MM
    平方×3C口徑電纜線23公斤、5.5M平方口徑電纜線22公斤得
    手，嗣於95年11月1 日下午5 時許，甲○○、蕭日松、劉順
    祥、吳東昇尚未離去之際，為該大樓管理委員會總幹事蕭素
    霞發覺有異，經報警當場查獲蕭日松、劉順祥、吳東昇、甲
    ○○，並扣得上開電纜剪、瓦斯噴燈、鋸子、美工刀、鋸片
    等物。
三、案經桃園縣政府警察局桃園分局報請臺灣桃園地方法院檢察
    署檢察官偵查起訴。
    理  由
一、本件被告甲○○所犯係死刑、無期徒刑或最輕本刑為3 年以
    上有期徒刑以外之罪，其於準備程序中就被訴事實為有罪之
    陳述，經本院告知簡式審判程序之旨，並聽取當事人意見後
    ，經依刑事訴訟法第273 條之1 第1 項規定裁定進行簡式審
    判程序，合先敘明。
二、上開犯罪事實，業據被告甲○○於警詢、本院審理時坦承不
    諱，核與證人即被害人吳鴻志、證人即發覺上開犯罪之蕭素
    霞、證人即共犯吳東昇、劉順祥於警詢證述情節相符（偵查
    卷第61、62、65、66、33、34、45、46頁），並有贓物認領
    保管單1 紙、照片28張（見偵查卷第64、80至93頁），及扣
    案之電纜剪2 把、瓦斯噴燈1 具、鋸子1 把、美工刀1 把、
    鋸片2 片可資佐證。被告甲○○自白應與事實相符，堪予採
    信。又按共同正犯之意思聯絡，不限於事前有所協議，其於
    行為當時，基於相互之認識，以共同犯罪之意思參與者，亦
    無礙於共同正犯之成立（最高法院73年台上字第1886號判例
    意旨參照）。本件被告甲○○至上址時，見共犯蕭日松、劉
    順祥、吳東昇已以上開方法著手竊盜，而以共同犯罪之意思
    參與，自亦屬共同正犯。本件事證明確，被告甲○○犯行堪
    予認定，應依法論科。
三、按刑法第321 條第1 項第3 款之攜帶兇器竊盜罪，係以行為
    人攜帶兇器竊盜為其加重條件，此所謂兇器，其種類並無限
    制，凡客觀上足對人之生命、身體、安全構成威脅，具有危
    險性之兇器均屬之，且祇須行竊時攜帶此種具有危險性之兇
    器為已足，並不以攜帶之初有行兇之意圖為必要，最高法院
    79年台上字第5253號著有判例可資參照。查被告等人所攜帶
    之電纜剪、瓦斯噴燈、鋸子、美工刀、鋸片等物均屬金屬質
    地尖銳之物，足以殺傷人生命、身體之器械，顯為具有危險
    性之兇器。核被告甲○○上開所為，係犯刑法第321 條第1
    項第3 款、第4 款之結夥三人以上、攜帶兇器竊盜既遂罪。
    被告甲○○與共犯蕭日松、劉順祥、吳東昇就上開犯行有犯
    意聯絡與行為分擔，均應論以共同正犯。被告甲○○曾於94
    年間因竊盜案件，經本院以94年度易字第1251號判決判處有
    期徒刑6 月確定，於95年5 月30日易科罰金確定，有台灣高
    等法院被告前案紀錄表在卷可稽，其受有期徒刑執行完畢後
    ，5 年以內故意再犯有期徒刑以上之本罪，為累犯，應依刑
    法第47條第1 項加重其刑。爰審酌被告甲○○年輕力壯，不
    思以正途謀取財貨，竟與他人共同竊盜，冀求不勞而獲，竊
    得財物已由被害人領回、所生損害，併其犯罪情節、犯罪後
    尚能坦承犯罪，態度尚佳等一切情狀，量處如主文所示之刑
    。又雖中華民國96年罪犯減刑條例業於96年7 月16日施行，
    惟按通緝犯乃惡意逃避法律制裁，本無接受裁判及悔改之意
    ，如嗣後經逮捕到案仍施予減刑，不啻有鼓勵民眾藐視法律
    之誤識，且對減刑條例施行前，因不知政府即將辦理減刑而
    自動到案服刑完畢之受刑人，因無法享受減刑寬典，尤難謂
    平，為維護法律尊嚴及消弭上述不公平現象，上開條例第5
    條明定：「對本條例施行前，經通緝而未於中華民國96年12
    月31日以前自動歸案接受偵查、審判或執行者，不得依本條
    例減刑」，即依本條例應減刑之通緝犯須於一定期限內自動
    歸案接受偵查、審判或執行，始能獲邀減刑寬典。本件被告
    經本院於96年6 月22日即以96年桃院木刑良緝字第490 號發
    佈通緝，其後另因竊盜案經本院以96年桃院木刑秋緝字第57
    6 號發佈通緝，乃本件併於該案中通緝，於後方於96年8 月
    9 日緝獲，自不得依上開條例減刑，一併敘明。扣案之電纜
    剪2 把、瓦斯噴燈1 具、鋸子1 把、美工刀1 把、鋸片2 片
    ，均為共犯蕭日松所有，供本件竊盜犯罪之用，應依刑法第
    38條第1 項第2 款規定均沒收之。至於扣案十字起子1 支，
    被告甲○○及共犯均否認為其所有，且非違禁物品，爰不宣
    告沒收，併此敘明。
據上論斷，應依刑事訴訟法第273 條之1 第1 項、第299 條第1
項前段，刑法第28條、第321 條第1 項第3 款、第4 款、第47條
第1 項、第38條第1 項第2 款，判決如主文。
案經檢察官翁春鈴到庭執行職務。
中　　華　　民　　國　　96　　年　　9 　　月　　21　　日
                  刑事第一庭    法　官　鄭吉雄
以上正本證明與原本無異。
如不服本判決，應於判決送達後10日內向本院提出上訴狀（應附
繕本），其未敘述上訴理由者，應於上訴期間屆滿後20日內補提
理由書狀於本院，上訴於臺灣高等法院。
　　　　　　　　　　　　　　　  書記官　劉宗源
中　　華　　民　　國　　96　　年　　9 　　月　　21　　日
附錄本案論罪科刑法條：
中華民國刑法第321條
（加重竊盜罪）
犯竊盜罪而有左列情形之一者，處 6 月以上、 5 年以下有期徒刑：
一  於夜間侵入住宅或有人居住之建築物、船艦或隱匿其內而犯之者。
二  毀越門扇、牆垣或其他安全設備而犯之者。
三  攜帶兇器而犯之者。
四  結夥三人以上而犯之者。
五  乘火災、水災或其他災害之際而犯之者。
六  在車站或埠頭而犯之者。
前項之未遂犯罰之。
